【裁判字號】    89,易,1765
【裁判日期】    900105
【裁判案由】    竊盜等
【裁判全文】
臺灣彰化地方法院刑事判決                        八十九年度易字第一七六五號
    公  訴  人  臺灣彰化地方法院檢察署檢察官
    被      告  甲○○
                乙○○
右列被告等因竊盜等案件，經檢察官提起公訴（八十八年度偵字第九三五一號），本
院判決如左：
    主  文
甲○○毀越安全設備竊盜，處有期徒刑柒月。緩刑參年。
乙○○故買贓物，處有期徒刑參月。
    事  實
一、乙○○前於民國八十七年間因違反麻醉藥品管理條例案件，經本院判處有期徒刑
    四月，另於八十八年間違反槍砲彈藥刀械管制條例，經臺灣高等法院臺中分院，
    判處有期徒刑三年（均未執畢，不成立累犯）。甲○○基於意圖為自己不法所有
    之竊盜犯意，於民國八十八年九月下旬某日，破壞窗戶侵入彰化縣和美鎮○○里
    ○○路六二四巷三十五號處，竊取丙○○所有之音箱喇叭二個得手，其後因積欠
    乙○○新台幣（下同）二萬元債務，乃於八十八年九月二十二日晚間十一時許，
    通知乙○○準備貨車至彰化縣和美鎮○○○○路口附近，將該竊得之音箱喇叭賣
    予知情之乙○○，價金則用以抵償前所積欠之部分債款，乙○○即向其不知情之
    兄長徐佳享借得車號ＰＯ─九一六九號廂型車前往該處載運。嗣於八十八年九月
    二十四日十三時四十分許，經丙○○發現其所失竊之音箱喇叭置放於車號ＰＯ─
    九一六九號廂型車內而報警處理，並循線查悉上情。
二、 案經彰化縣警察局和美分局報告臺灣彰化地方法院檢察署檢察官偵查起訴。
    理  由
一、訊據被告乙○○固承認有接受被告甲○○交付之音響用以抵債，惟矢口否認知悉
    該音響為贓物，辯稱：伊雖聽被告甲○○說音響是偷竊而來，惟看音響已有損壞
    ，故認為應是被告甲○○拾獲的來抵債的，方才接受云云；訊據被告甲○○矢口
    否認有何竊盜犯行，辯稱：伊未竊盜、亦未交付音響予被告乙○○，是因欠被告
    乙○○債務二萬元，才答應替其作證開脫，故於偵查中供陳音響係伊拾獲的，以
    為如此二人均會沒事，不曉得竟仍被起訴云云。惟查：被害人丙○○其上址住宅
    遭人以破壞鐵窗方式入內行竊，並音箱喇叭係被害人丙○○失竊之贓物等情，業
    據被害人於警訊時證述明確，並有失竊現場相片六張及贓物認領保管單一紙附卷
    可憑，該音響確係贓物無訛；另該音響雖喇叭處有破損，惟其餘部分仍新，有該
    音響照片附卷可考，自不似為人所丟棄於外、任憑風吹日曬雨淋狀態，況交付音
    響之時已為晚間十一時之深夜，復被告徐佳詳自承被告甲○○業於交予音響時業
    告知係竊取而來，豈有執意誤為係被告甲○○所拾獲，不加懷疑猶為接受以抵債
    務之理？其所辯不知為贓物一節，礙難採信；又被告於警訊及本院審理中供承被
    告甲○○有告其音響是由伊竊得等語明確；再衡情，被告乙○○若係實際竊取音
    響之人，若為開脫竊盜罪嫌，於查獲當時，亦可辯稱音響係伊自行拾獲即可，無
    需供出被告甲○○交予等情，且檢察官於偵訊中已訊及被告甲○○：「乙○○明
    確供稱你有告訴他該二個音響是你偷來的，有何解釋？」等語，被告甲○○應知
    其於偵查中供陳該音響係拾獲等節，應無解於伊竊盜罪嫌，惟仍不圖辯明係為被
    告乙○○開脫之情，此尚有昧常情，其於本院翻異前詞，改辯以如上辯詞，亦難
    採信。被告二人犯行均堪認定。
二、被告甲○○破壞安全設備之鐵窗進入被害人屋內行竊，核被告甲○○所為係犯刑
    法第三百二十一條第一項第二款加重竊盜罪；被告徐政銘收受贓物以抵償被告甲○○欠伊之債務，核被告徐政祥所為，係犯刑法第三百四十九條第二項之故買贓
    物罪。爰酌被告二人犯罪之動機、目的、手段、所生之危害及犯罪後之態度等一
    切情狀，各量處如主文所示之刑。又被告甲○○前未曾受有期徒刑以上刑之宣告
    ，有臺灣彰化地方法院檢察署刑案資料查註紀錄表及本院被告全國前案紀錄表等
    在卷足稽，慮其年輕識淺，偶罹刑典，其經此教訓，當知警惕而無再犯之虞，本
    院認本件所宣告之刑，以暫不執行為宜，爰依法宣告緩刑參年，以啟自新。
據上論斷，應依刑事訴訟法第二百九十九條第一項前段、刑法第三百二十一條第一項
第二款、第三百四十九條第二項、第七十四條第一款，罰金罰鍰提高標準條例第一條
前段，判決如主文。
中    華    民    國      九十      年      一      月        五        日
                                臺灣彰化地方法院刑事第一庭
                                    法      官  吳俊螢
右正本證明與原本無異。
如不服本判決，應於送達後十日內向本院提出上訴狀(須附繕本)。
告訴人或被害人對於判決如有不服具備理由請求檢察官上訴者，其上訴期間之計算係
以檢察官收受判決正本之日期為準。
                                    法院書記官  莊素美
中    華    民    國      九十      年      一      月        十        日
刑法第三百四十九條
收受贓物者，處三年以下有期徒刑、拘役或五百元以下罰金。
搬運、寄藏、故買贓物或為牙保者，處五年以下有期徒刑、拘役或科或併科一千元以
下罰金。
因贓物變得之財物，以贓物論。


司法院資訊處製作；財團法人民間司法改革基金會備份。
